【裁判字號】    95,簡上,41
【裁判日期】    950418
【裁判案由】    違反電信法
【裁判全文】
臺灣屏東地方法院刑事判決              95年度簡上字第41號
上  訴  人  臺灣屏東地方法院檢察署檢察官
被      告  甲○○
上列上訴人因被告違反電信法案件，不服本院95年度簡字第66號
，中華民國95年1 月26日第一審刑事簡易判決，提起上訴及移送
併案審理（聲請簡易判決處刑案號：94年度偵字第3940號，併案
案號：臺灣臺南地方法院檢察署94年度偵字第15262 號），本院
第二審合議庭判決如下︰
    主      文
原判決撤銷。
甲○○連續違反無線電頻率、電功率、發射方式及電臺識別呼號
等有關電波監理業務，由交通部統籌管理，非經交通部核准，不
得使用之規定，未經核准擅自使用無線電頻率，因而致干擾無線
電波之合法使用者，處有期徒刑肆月，如易科罰金以佰元折算
壹日。扣案之發射機、激勵器、放大器各壹臺、接收機貳臺及天
線壹支，均沒收。
    事      實
一、甲○○明知無線電頻率、電功率、發射方式及電臺識別呼號
    等有關電波監理業務，由交通部統籌管理，非經交通部核准
    ，不得使用或變更，竟基於違反電信法之概括犯意，未經主
    管機關核准，連續於(一)、民國93年8 月間起，以每月租金新
    臺幣 (下同)5,000 元 之代價，向蔡榮原（另由檢察官偵辦
    ）承租其所有位於臺南縣南化鄉烏山山區北緯23度1 分21.4
    秒、東經120 度28分49.6秒附近土地，擅自架設激勵器、放
    大器及接收機等無線電射頻器材，建構發射站，設置未命名
    廣播電臺，並自93年12月初起，以月薪18,000元之代價僱用
    葉景文（另由檢察官偵辦），在上址維修無線電射頻器材及
    空調設備，並在高雄市○○○路1 號10樓之5 播音室播放節
    目錄音帶，使用FM100.4MHz無線電頻率發送信息，播放「精
    氣神威」及「固腎好」等藥品廣告，且提供00-0000000號電
    話號碼供聽眾CALL IN ，致干擾經交通部核准設立之ICRT廣
    播電臺FM100.7MHz無線電波之合法使用。(二)、93年12月31日
    ，復向不知情之趙月品承租屏東縣泰武鄉武潭村老潭巷5 號
    房屋，並僱用葉景文在上址即經緯度為北緯22度34分39.8秒
    、東經120 度38分36.4秒處（趙月品、葉景文均經臺灣屏東
    地方法院檢察署檢察官另為不起訴處分確定），擅自架設天
    線、接收器、發射機等器材，並使用FM92.8MHz 頻率發射無
    線電波訊號，作為經營非法地下電台之用，因而致干擾經主
    管機關核准設立之頻率FM93.1MHz 警察廣播電台無線電波頻
    率，影響電信秩序。
二、嗣分別於(一)、94年4 月8 日下午2 時30分，經內政部警政署
    電信警察隊第三中隊在前開烏山山區查獲，扣得激勵器、放
    大器及接收機各1 臺，(二)、94年4 月14日中午12時20分，在
    屏東縣泰武鄉武潭村老潭巷5 號為警查獲，扣得發射機、接
    收機各1 台及天線1 支。
三、案經內政部警政署電信警察隊第三中隊報請臺灣屏東地方法
    院檢察署檢察官偵查後聲請簡易判決處刑，及報請臺灣臺南
    地方法院檢察署檢察官移送併案審理。
    理      由
一、上揭犯罪事實，業據被告甲○○於警詢、檢察官偵查及本院
    審理中自白不諱，核與證人即同案被告蔡榮原、趙月品、葉
    景文分別於警詢及偵查中供述之情節相符，並有交通部電信
    總局南區電信監理站非法電臺及電波干擾處理報告表、廣播
    電臺電場強度干擾測試表、頻譜分析簡圖、現場照片、現場
    圖、臺灣電力公司電費帳款資料、電信使用者資料查詢單、
    通聯紀錄、房屋租賃契約書在卷足稽，復有扣案之發射機、
    激勵器、放大器各1 臺、接收機2 臺及天線1 支可資佐證，
    足認被告之自白與事實相符，應堪採信，本件事證明確，被
    告犯行堪以認定。
二、論罪科刑：
(一)、按無線電頻率、電功率、發射方式及電臺識別呼號等有關電
    波監理業務，由交通部統籌管理，非經交通部核准，不得使
    用或變更，電信法第48條第1 項前段定有明文。核被告甲○
    ○所為，係犯電信法第58條第3 項、第2 項違反無線電頻率
    、電功率、發射方式及電臺識別呼號等有關電波監理業務，
    由交通部統籌管理，非經交通部核准，不得使用之規定，未
    經核准擅自使用無線電頻率，因而致干擾無線電波之合法使
    用罪，被告先後2 次犯行，時間緊接，罪名與犯罪構成要件
    相同，顯係基於概括犯意而為，應依連續犯規定以一罪論，
    並加重其刑。
(二)、公訴人雖僅就被告於事實欄編號一之(二)所載時地之犯行聲請
    簡易判決處刑，惟因被告其餘犯行與檢察官聲請簡易判決處
    刑部分有連續犯之裁判上一罪關係，本院自應一併審究。原
    判決予以論罪科刑，固非無見，惟就被告另涉事實欄編號一
    之(一)部分犯行，未及審理，尚有未洽，檢察官上訴意旨執此
    指摘原判決不當，為有理由，應予撤銷改判。
(三)、茲審酌被告未經核准，擅自連續使用無線電頻率，干擾其他
    經主管機關核准設立電台之無線電波頻率，影響電信秩序，
    對於社會所生損害，及其犯罪後坦承犯行，態度尚稱良好等
    一切情狀，量處如主文所示之刑，並諭知易科罰金之折算標
    準。扣案之發射機、激勵器、放大器各1 臺、接收機2 臺及
    天線1 支，係被告供本件違反電信法第58條之罪所使用之電
    信器材，不問屬於被告與否，均依同法第60條規定宣告沒收
    。
三、據上論斷，應依刑事訴訟法第455 條之1 第3 項、第369 條
    第1 項前段、第364 條、第299 條第1 項前段，電信法第58
    條第3 項、第2 項、第60條，刑法第11條、第56條、第41條
    第1 項前段，罰金罰鍰提高標準條例第2 條判決如主文。
本案經檢察官林吉泉到庭執行職務
中    華    民    國    95    年    4     月    18    日
                  刑事第三庭  審判長法  官  楊清安
                                    法  官  楊萬益
                                    法  官  柯雅惠
以上正本證明與原本無異。
不得上訴。
                                    書記官  曾文玲
中    華    民    國    95    年    4     月    18    日
附錄本判決論罪科刑法條全文：
電信法第58條
違反第46條第5 項規定設置或使用無線廣播電臺或無線電視電臺
發送射頻信息，致干擾無線電波之合法使用者，處2 年以下有期
徒刑、拘役或科或併科新臺幣60萬元以下罰金。
違反第48條第1 項規定，未經核准擅自使用或變更無線電頻率者
，處拘役或科或併科新臺幣20萬元以下罰金。
犯前項之罪，因而致干擾無線電波之合法使用者，處2 年以下有
期徒刑、拘役或科或併科新臺幣60萬元以下罰金。
電信法第48條第1項
無線電頻率、電功率、發射方式及電臺識別呼號等有關電波監理
業務，由交通部統籌管理，非經交通部核准，不得使用或變更；
無線電頻率之規劃分配、申請方式、指配原則、核准之廢止、使
用管理、干擾處理及干擾認定標準等電波監理業務之辦法，由交
通部定之。


司法院資訊處製作；財團法人民間司法改革基金會備份。
